ACORDAO-COMPLETO-2348536

ACÓRDÃO 629/2019 ATA 8/2019 - PLENÁRIO

VISTA, relatada e discutida a representação da então Secretaria de Controle Externo no Estado do Rio Grande do Sul apresentada no curso do acompanhamento objeto do TC Processo 012.914/2017-7 em face de indícios de prejuízos ao erário verificados na execução do Convênio Siconv 842.653, firmado entre o Ministério da Saúde e a Associação Portuguesa de Beneficência/RS. 
ACORDAM os ministros do Tribunal de Contas da União, reunidos em sessão do Plenário, ante as razões expostas pela relatora, e com fundamento no artigo 250, inciso II, do Regimento Interno, em:
9.1. revogar as medidas cautelares adotadas neste processo e autorizar a continuidade dos atos relativos à execução física e financeira do Convênio Siconv 842.653, firmado entre o Ministério da Saúde e a Associação Portuguesa de Beneficência/RS;
9.2. determinar ao Ministério da Saúde que realize o acompanhamento concomitante da execução do Convênio Siconv 842.653 e encaminhe a este Tribunal, a cada 180 (cento e oitenta) dias, informações sobre as ações empreendidas, o atingimento das finalidades da política pública almejadas pela avença e a situação dos bens e materiais adquiridos;
9.3. declarar a perda de objeto das determinações constantes dos subitens 9.4.4 e 9.5 do Acórdão 2626/2018-TCU-Plenário;
9.4. restituir os autos à Secretaria do TCU no Estado do Rio Grande do Sul para que encaminhe cópia desta deliberação à Associação Portuguesa de Beneficência/RS, à Associação Beneficente São Miguel, ao Ministério da Saúde, à Secretaria Estadual de Saúde do Rio Grande do Sul e ao município de Porto Alegre/RS;
9.5.	autorizar a alteração da unidade técnica responsável por este processo, para que passe a ser a Secretaria de Controle Externo da Saúde - SecexSaúde, a quem os autos deverão ser remetidos após a conclusão das devidas comunicações.

Representação relativa a indícios de irregularidades verificados na execução de convênio firmado para aquisição de equipamentos e material permanente para hospital. Apreciação de proposição derivada do monitoramento das medidas adotadas para cumprir deliberação do Tribunal.

Ministério da Saúde.

3. Interessada: Associação Beneficiente São Miguel - ABSM (CNPJ 10.485.331/0001-12).
3.1. Responsável: Associação Portuguesa de Beneficência (CNPJ 92.740.539/0001-03).

13.1. Ministros presentes: José Mucio Monteiro (Presidente), Walton Alencar Rodrigues, Augusto Nardes, Raimundo Carreiro, Ana Arraes (Relatora), Bruno Dantas e Vital do Rêgo.
13.2. Ministro-Substituto convocado: Augusto Sherman Cavalcanti.
13.3. Ministros-Substitutos presentes: Marcos Bemquerer Costa e Weder de Oliveira.

ANA ARRAES

Adoto como relatório a última instrução elaborada na Secretaria do TCU no Estado do Rio Grande do Sul - Sec-RS (antiga Secretaria de Controle Externo no Estado do Rio Grande do Sul) , a qual contou com a anuência do secretário substituto daquela unidade técnica (peças 134/5) :
"INTRODUÇÃO
1.	Trata-se de Representação autuada para examinar o Convênio Siconv n. 842653 (peça 27) , firmado entre a Associação Portuguesa de Beneficência (Hospital Beneficência Portuguesa) e o Ministério da Saúde para a aquisição de equipamentos diversos.
HISTÓRICO
2.	Conforme peça 8, havia elementos indicativos de que os fins públicos almejados pela pactuação do Convênio Siconv n. 842653 não seriam atingidos, como se extrai do trecho abaixo (grifos inseridos) :
11. Constatou-se que a entidade representada firmou o convênio 842653/2016, com o Ministério da Saúde para adquirir equipamentos e material permanente para unidade de atenção especializada em saúde, buscando o fortalecimento do Sistema Único de Saúde.
12. Ocorre que, conforme publicado no Diário Oficial de Porto Alegre (peça 6, p. 3) , houve rescisão unilateral do contrato entre o município, que faz a Gestão Plena do SUS, com a Associação Portuguesa de Beneficência/RS (Hospital Beneficência Portuguesa) , tendo em vista a 'inexecução plena dos serviços e descumprimento das condições de habilitação do contrato, bem como dos prejuízos oriundos da descontinuidade da prestação dos serviços de saúde e riscos financeiros ao erário'.
13. Nesse sentido, com a rescisão de contrato com a Prefeitura Municipal de Porto Alegre/RS, a associação representada deixa de atender pelo SUS, de modo que os recursos federais transferidos pelo Convênio em apreço deixam de atender a finalidade para que foram destinados. 
3.	Após a realização de inspeção inicial, a Representação foi conhecida pela Ministra-Relatora, sendo determinado cautelarmente à Associação Portuguesa de Beneficência/RS (Hospital Beneficência Portuguesa) que suspendesse os procedimentos relativos à execução física e financeira do convênio, até ulterior deliberação deste Tribunal - despacho de peça 11.
4.	Consoante os Acórdãos 2905/2017 (peça 15) e 306/2018 (peça 43) , ambos do Plenário-TCU, a medida cautelar foi alterada a fim de deliberar que a suspensão dos atos relativos à execução física e financeira do convênio se restringisse aos recursos ainda não comprometidos na realização de despesas (R$ 5,3 milhões) , e que o Hospital se abstivesse de alienar ou locar os bens já adquiridos, no valor total de R$ 3,6 milhões, ou, de qualquer forma, deles dispor, até que ocorresse a deliberação de mérito deste processo, sem prejuízo de se admitir o seu uso nas finalidades que originaram a aquisição.
5.	Conforme o Acórdão 940/2018-TCU-Plenário (peça 71) , o Hospital possuía um prazo, vencido em 1/7/2018, para atender à oitiva determinada no subitem 9.4 do Acórdão 306/2018-TCU-Plenário, que assim previa:
9.4. determinar, ainda, as oitivas da Associação Portuguesa de Beneficência/RS e da Diretoria Executiva do Fundo Nacional de Saúde para que se manifestem, no prazo de 15 (quinze) dias, a contar das notificações, sobre os indicativos de que a rescisão do contrato registrado sob o número 48747, livro 742-D, folha 01, celebrado, em 28/3/2012, entre aquela entidade e o município de Porto Alegre/RS com vistas ao provimento de serviços ambulatoriais e hospitalares no âmbito do Sistema Único de Saúde - SUS, importará no não atingimento das finalidades do convênio 842.653, firmado com o Ministério da Saúde, com a consequente necessidade de restituição dos valores repassados e a reversão dos bens adquiridos (cláusulas décima sexta e décima sétima do instrumento e artigos 12 do Decreto 6.170/2007 e 80 a 82 da Portaria Interministerial MPOG/MF/CGU 507/2011) ;
6.	Nesse ínterim, foi realizada nova inspeção (relatório à peça 83) a fim de: a) avaliar a situação física e de armazenagem dos bens adquiridos com os recursos do convênio; b) aferir os valores não utilizados e que estavam em conta bancária específica; e c) obter informações atualizadas quanto às tratativas que vinham sendo realizadas para a solução dos problemas da instituição.  
7.	Como conclusão da inspeção, entendeu-se que se deveria aguardar o deslinde dos estudos, negociações e providências que vinham sendo adotados, bem como o término do prazo concedido para que a entidade prestasse informações ao TCU, para nova análise da situação e proposição de encaminhamentos.
8.	Em atendimento à oitiva do subitem 9.4 do Acórdão 306/2018-TCU-Plenário (peça 43) , foi recebida a documentação de peça 86. Embora a oitiva tenha sido dirigida à Associação Portuguesa de Beneficência/RS, a resposta foi elaborada pela Associação Beneficente São Miguel (ABSM) .
9.	Ao que consta na documentação (peça 86, p. 149-151) , a ABSM 'passou a ser gestora do Hospital de Beneficência Portuguesa', em razão de 'contrato de gestão e comodato, tanto dos ativos e passivos da Associação Beneficência Portuguesa, quanto do Hospital Beneficência Portuguesa'.
10.	Nesse sentido, informa a entidade que 'graças à celebração do contrato de gestão entre a Associação Beneficência Portuguesa e a ABSM, será possível a nova contratação de serviços ambulatoriais e hospitalares com o Município de Porto Alegre', alegadamente conforme manifestação da Secretaria Municipal de Porto Alegre constante da peça 86, p. 152.  
11.	Embora a resposta da ABSM indicasse a possibilidade de retorno do Hospital ao SUS, não existia, ao menos até outubro de 2018, nenhum elemento concreto quanto à efetiva (re) contratualização para a prestação de serviços no âmbito do Sistema Único de Saúde.
12.	Diante desse quadro, promoveu-se diligências à Secretaria Municipal de Saúde de Porto Alegre/RS (peça 92) , à Secretaria Estadual de Saúde do Rio Grande do Sul/RS (peça 93) e ao Núcleo Estadual do Ministério da Saúde no Rio Grande do Sul (peça 94) , cujas respectivas respostas constam às peças 98-100.
13.	Analisadas as novas informações, concluiu-se, conforme a instrução de peça 104, que o Hospital permanecia, desde novembro de 2017, afastado da prestação de serviços ao SUS (e sem perspectivas de alteração do quadro) , caracterizando o desatendimento das finalidades públicas almejadas quando da pactuação do convênio com o Ministério da Saúde.
14.	Por esta razão, a Secex-RS propôs, em síntese, que fosse determinado ao Ministério da Saúde que executasse imediatamente a reversão patrimonial dos bens listados naquela instrução, dando nova destinação aos equipamentos, preferencialmente para instituições hospitalares federais localizadas no Estado do Rio Grande do Sul.
15.	Discordando do encaminhamento proposto, a Exma. Ministra-Relatora Ana Arraes considerou ser necessário (i) ratificar as medidas cautelares, até que houvesse a assinatura de novo contrato que possibilitasse a prestação de serviços no âmbito do SUS pelo Complexo Hospitalar Beneficência Portuguesa ou a extinção do convênio; e (ii) expedir determinações para que o Ministério da Saúde acompanhasse o desenrolar das ações, inclusive quanto à destinação dos bens adquiridos (voto do Acórdão 2626/2018-TCU-Plenário, peça 108-109) .
16.	Recentemente, o MS/Fundo Nacional de Saúde encaminhou ofício (peça 129) informando que 'a Associação Portuguesa de Beneficência (Hospital Beneficência Portuguesa) celebrou contrato com a Secretaria Municipal de Saúde de Porto Alegre, dia 7/2/2019, com o objetivo de prestar inicialmente os serviços: cirurgia urológica e microcirurgias, SADTs, consultas, endoscopia e colonoscopia'.
17.	Igualmente, por meio de seu representante legal, a convenente e sua entidade gestora Associação Beneficente São Miguel, encaminharam o documento de peça 131, no qual informa a assinatura do contrato, 'mercê do qual obteve o direito à prestação de serviços no âmbito do SUS'.
18.	Ao mesmo tempo, a entidade postula que sejam liberadas as restrições impostas nas medidas cautelares estabelecidas pelo Tribunal, tornando possível a utilização dos recursos conveniados, posto que já estaria em 'pleno funcionamento bloco para atendimentos de baixa complexidade (capacidade de até 300 procedimentos por mês, incluindo diagnósticos em laboratório clínico, exames de radiologia, ultrassonografia e endoscopia e cirurgias simples, como vasectomia e postectomia, afora consultas especializadas) e em vias de conclusão a primeira etapa da reforma do bloco cirúrgico e da Unidade de Tratamento Intensivo, espaço com 3 salas de cirurgia, 9 leitos de recuperação e 19 leitos de UTI', o que, nas suas palavras, tornaria possível a utilização dos equipamentos objeto do Convênio Siconv 842.653, configurando-se a hipótese do item 9.3 do Acórdão 2626/2018-TCU-Plenário.
EXAME TÉCNICO
19.	Primeiramente, cabe consignar que nos termos do subitem 9.5 do Acórdão 2626/2018-TCU-Plenário, houve determinação a esta Secex-RS para que autuasse processo de monitoramento a fim de avaliar o cumprimento das medidas contidas naquela deliberação (peça 108) .
20.	Todavia, antes mesmo da autuação do processo de monitoramento, novas informações foram juntadas aos autos, levando a crer que a mais adequada providência a ser adotada seria realizar a análise dos fatos neste processo originário, e não em sede de monitoramento.
21.	De fato, a assinatura do contrato com a Prefeitura Municipal de Porto Alegre (peça 129, p. 4-14) é elemento que afasta as medidas cautelares determinadas pelo Tribunal, nos termos do subitem 9.3 do Acórdão 2626/2018-TCU-Plenário, in verbis:  
9.3. deliberar que as medidas cautelares terão vigência até que haja a assinatura de novo contrato que possibilite a prestação de serviços no âmbito do Sistema Único de Saúde - SUS pelo Complexo Hospitalar Beneficência Portuguesa ou a extinção do convênio
22.	Assim, em benefício da sociedade e das finalidades públicas almejadas pela pactuação entre a União e a entidade hospitalar, considera-se que as medidas cautelares devem ser levantadas, permitindo-se o reinício da execução física e financeira do Convênio Siconv 842.653, bem como a utilização dos bens já adquiridos.
23.	No entanto, cabe consignar dois fatos relevantes. O primeiro é que a avença teve como partícipe a Associação Portuguesa de Beneficência, entidade privada de CNPJ 92.740.539/0001-03. É essa entidade que responde pelas obrigações assumidas junto à União. 
24.	Já o contrato de prestação de serviços do SUS foi assinado pela entidade Associação Beneficente São Miguel (CNPJ 10.485.331/0001-12) , gestora do Hospital Beneficência Portuguesa em razão do contrato de peça 86, p. 7-14.
25.	Essa triangulação poderia implicar em eventual dificuldade na execução operacional do convênio, bem como, no caso de insucesso ou eventual irregularidade na execução dos recursos, dificultar a imputação de responsabilidades.
26.	Outro ponto que merece atenção é quanto à utilização dos equipamentos e materiais que forem adquiridos com recursos públicos no efetivo atendimento a pacientes do SUS, de modo a atingir ao bem público almejado.
27.	É notório que no Brasil ocorrem situações em que os equipamentos médicos do SUS são adquiridos mas, por diversas razões (falta de planejamento, problemas em obras, carência de pessoal, etc.) , deixam de ser (bem) utilizados, ou então servem apenas ao atendimento de pacientes particulares e conveniados.
28.	Cabe destacar que com os recursos públicos foi adquirido um microscópio cirúrgico no valor de R$ 1,2 milhão, que permanece encaixotado e que seria, segundo publicado pela imprensa (peça 74, p. 10) , um dos únicos dois disponíveis em hospitais gaúchos.
29.	Diante do exposto, como o Ministério da Saúde, a quem cabe a responsabilidade primária pelo acompanhamento do convênio, é conhecedor da situação tratada neste processo, se considera adequado propor que, além do levantamento da cautelar, seja determinado ao órgão concedente que faça o acompanhamento concomitante da execução da transferência voluntária, em especial quanto ao atingimento das finalidades da política pública, prestando informações atualizadas a cada 180 dias.
30.	Assim, conforme o caso, o Ministério da Saúde, no cumprimento de suas atribuições, deverá/poderá de ofício adotar as providências necessárias, inclusive promover a extinção do convênio, com a consequente devolução dos recursos remanescentes e a reversão patrimonial dos bens adquiridos, destinando-os a entidade prestadora de serviços ao SUS que deles necessite. Nesse sentido, assim constou no voto da Exma. Relatora Ana Arraes (peça 109) :
Na verdade, avaliação nesse sentido está inserida na esfera de atuação do Ministério da Saúde, a quem também compete deliberar sobre a presença de motivos suficientes para denunciar ou rescindir o convênio e proceder, se for o caso, à devolução dos recursos remanescentes e à reversão patrimonial dos bens adquiridos com recursos do ajuste (...) 
31.	Por fim, levando em conta o novo modelo organizacional do TCU que será implementado a partir de abril deste ano, entende-se que a Unidade Técnica responsável por este processo deve ser alterada para que passe a ser a Secretaria de Controle Externo da Saúde (SecexSaúde) .
32.	Ainda, muito embora o presente processo possa ser considerado de baixa materialidade (R$ 9 milhões) e relevância no contexto geral da fiscalização dos recursos públicos, a remessa dos autos àquela Secex poderá servir como subsídio a ações de controle de escopos mais sistêmicos e estruturantes, relacionadas com as transferências voluntárias de recursos federais para entidades filantrópicas da área da saúde.
ENCAMINHAMENTO
33.	Diante do exposto, submetem-se os autos à consideração superior propondo o envio dos autos à Exma. Ministra-Relatora Ana Arraes com as seguintes sugestões:
33.1.	revogar as medidas cautelares adotadas neste processo, e ratificadas nos subitens 9.2.1 e 9.2.2 do Acórdão 2626/2018-TCU-Plenário, autorizando-se a continuidade dos atos relativos à execução física e financeira do Convênio Siconv 842.653, firmado entre o Ministério da Saúde e a Associação Portuguesa de Beneficência/RS;
33.2.	determinar, com fundamento no art. 250, inciso II, do RI/TCU, ao Ministério da Saúde que realize o acompanhamento concomitante da execução Convênio Siconv 842.653, encaminhando a este Tribunal, a cada 180 (cento e oitenta) dias, informações sobre as ações empreendidas, o atingimento das finalidades da política pública almejadas pela avença e a situação dos bens e materiais adquiridos;
33.3.	declarar a perda de objeto das determinações constantes dos subitens 9.4 e 9.5 do Acórdão 2626/2018-TCU-Plenário;
33.4.	restituir os autos à Secretaria de Controle Externo no Estado do Rio Grande do Sul para que encaminhe cópia da deliberação que vier a ser proferida à Associação Portuguesa de Beneficência/RS, à Associação Beneficente São Miguel e ao Ministério da Saúde, destacando que o relatório e o voto que fundamentam a deliberação podem ser acessados por meio do endereço eletrônico www.tcu.gov.br/acordãos;
33.5.	autorizar a alteração da Unidade Técnica responsável por este processo, para que passe a ser a Secretaria de Controle Externo da Saúde (SecexSaúde) , a quem os autos devem ser remetidos após a conclusão das devidas comunicações;" (destaques da instrução) 
É o relatório.

8.1. Cristiano Martins Costa Kessler (OAB/RS 13.486) e outros representando a Associação Portuguesa de Beneficência e a Associação Beneficiente São Miguel - ABSM;
8.2. Eunice Ferreira Nequete (OAB/RS 13.656) e outros representando o prefeito e o secretário municipal de Saúde de Porto Alegre/RS.

Não atuou.

REPRESENTAÇÃO CONSIDERADA PROCEDENTE. CONVÊNIO. REPASSE DE RECURSOS PARA AQUISIÇÃO DE EQUIPAMENTOS POR ENTIDADE QUE TEVE CONTRATO DE PRESTAÇÃO DE SERVIÇOS AO SISTEMA ÚNICO DE SAÚDE RESCINDIDO. EXISTÊNCIA DE INFORMAÇÕES, APÓS A APRECIAÇÃO DE MÉRITO DO PROCESSO, A RESPEITO DA ASSINATURA DE NOVO CONTRATO PARA PRESTAÇÃO DOS SERVIÇOS. REVOGAÇÃO DE CAUTELARES. DETERMINAÇÃO AO ÓRGÃO CONCEDENTE PARA EFETUAR O ACOMPANHAMENTO CONCOMITANTE DA EXECUÇÃO DO AJUSTE.

REPRESENTAÇÃO (REPR)

Secretaria do TCU no Estado do Rio Grande do Sul (Sec-RS).

Neste processo, este Tribunal deliberou pela parcial procedência da representação elaborada pela então Secretaria de Controle Externo no Estado do Rio Grande do Sul - Secex/RS ante a confirmação de indícios de irregularidades no Convênio Siconv 842.653, firmado entre o Ministério da Saúde e a Associação Portuguesa de Beneficência (Hospital Beneficência Portuguesa) para a aquisição de equipamentos diversos (Acórdão 2626/2018-TCU-Plenário, de minha relatoria) .
2.	Especificamente quanto às medidas cautelares adotadas, constou o seguinte no acórdão mencionado:
"9.2. confirmar as cautelares adotadas no processo a fim de: 
9.2.1. manter a suspensão dos atos relativos à execução física e financeira do Convênio Siconv 842.653, firmado entre o Ministério da Saúde e a Associação Portuguesa de Beneficência/RS, quanto aos recursos ainda não comprometidos na realização de despesas; 
9.2.2. impedir a realização de medidas pela Associação Portuguesa de Beneficência/RS ou por entidade que tenha assumido a gestão do Complexo Hospitalar Beneficência Portuguesa no sentido de alienar ou locar (ou de qualquer forma dispor) os bens já adquiridos com recursos do Convênio Siconv 842.653. 
9.3. deliberar que as medidas cautelares terão vigência até que haja a assinatura de novo contrato que possibilite a prestação de serviços no âmbito do Sistema Único de Saúde - SUS pelo Complexo Hospitalar Beneficência Portuguesa ou a extinção do convênio, com a implementação das ações a seguir indicadas;"
3.	Diante de novas informações juntadas aos autos sobre a celebração, em 7/2/2019, de contrato pela Associação Beneficente São Miguel, gestora do Hospital Beneficência Portuguesa, com o município de Porto Alegre objetivando a prestação dos serviços de "cirurgia urológica e microcirurgias, SADTs, consultas, endoscopia e colonoscopia", a Secretaria do TCU no Estado do Rio Grande do Sul - Sec-RS (atual denominação) elaborou nova instrução com proposta de, entre outras providências:
	a) revogar as medidas cautelares e autorizar a continuidade dos atos relativos à execução física e financeira do Convênio Siconv 842.653;
	b) determinar ao órgão concedente que faça o acompanhamento concomitante da execução do ajuste, em especial quanto ao atingimento das finalidades da política pública, e preste informações atualizadas ao TCU a cada 180 dias.
4.	De fato, pelos fundamentos contidos na instrução, os quais adoto como razões de decidir, cabe acolher essas proposições pois ficou caracterizado o implemento das condições estabelecidas no subitem 9.3 do citado Acórdão 2626/2018-TCU-Plenário para a revogação das medidas, assim como foi demonstrada a importância de proceder ao acompanhamento concomitante da execução do ajuste.
5.	Observo que a unidade técnica ainda sugeriu declarar a perda de objeto das determinações constantes dos subitens 9.4 e 9.5 do Acórdão 2626/2018-TCU-Plenário, que tiveram o seguinte teor:
"9.4. determinar à Diretoria Executiva do Fundo Nacional de Saúde que: 
9.4.1. acompanhe concomitantemente as providências que estão sendo tomadas pela Associação Beneficente São Miguel com o fim de realizar nova contratação que possibilite ao Complexo Hospitalar Beneficência Portuguesa prestar serviços no âmbito do SUS; e 
9.4.2. caso constate a inviabilidade de ser efetuada essa contratação, adote as medidas necessárias com o objetivo de promover a extinção do convênio e, em consequência, proceda à devolução dos recursos remanescentes na conta do ajuste e à reversão patrimonial dos bens adquiridos, nos termos das disposições das cláusulas décima sexta, inciso I, décima sétima, subcláusula segunda, e décima nona do instrumento firmado;
9.4.3. caso constate, a qualquer momento, a existência de riscos de deterioração ou perda dos bens adquiridos, avalie a conveniência e a oportunidade de destiná-los de imediato à entidade prestadora de serviços ao SUS que deles necessite. 
9.4.4. encaminhe a este Tribunal, a cada 90 (noventa) dias, informações sobre os resultados das providências adotadas para cumprir esta deliberação. 
9.5. determinar à Secretaria de Controle Externo no Estado do Rio Grande do Sul que autue processo de monitoramento a fim de avaliar o cumprimento das medidas contidas neste acórdão, ao qual deverão ser juntadas as informações mencionadas no subitem 9.4.4 acima;"
6.	Nesse ponto considero que é pertinente acatar a proposição no que diz respeito ao subitem 9.5 da deliberação em face do apontamento constante da instrução de que, antes da autuação do processo de monitoramento, as novas informações foram juntadas a estes autos, o que levou a unidade técnica a considerar mais adequado efetuar a análise dos fatos neste feito.
7.	Em relação às determinações do subitem 9.4, entretanto, verifico que o contrato firmado com a Secretaria Municipal de Saúde de Porto Alegre objetiva a prestação de serviços no âmbito do Sistema Único de Saúde em procedimentos restritos e não contempla a realização de pagamentos à contratada, "tendo em vista a dívida do Hospital Beneficência Portuguesa para com o Município de Porto Alegre". 
8.	No ajuste, é previsto que os valores dos serviços prestados serão utilizados para pagamento da dívida já reconhecida, em valor próximo a R$ 9,2 milhões (peça 129, p. 4) .
9.	Essa situação corrobora a relevância de o Ministério da Saúde continuar a acompanhar as medidas para solução dos problemas e adotar, se for o caso, as providências indicadas nos subitens 9.4.2 e 9.4.3 do Acórdão 2626/2018-TCU-Plenário.
10.	Assim, e diante do novo prazo sugerido pela unidade instrutiva para envio das informações sobre o acompanhamento, resta apenas prejudicado o subitem 9.4.4 do acórdão.
11.	No mais, é devido acatar as demais propostas da secretaria do TCU, notadamente ao se levar em conta o novo modelo organizacional a ser implementado nesta Corte a partir de abril deste ano, que requererá a alteração da unidade técnica responsável pelo processo.
	Ante o exposto, ao louvar mais uma vez a iniciativa da então Secex/RS no acompanhamento que originou este processo, pela possibilidade de prevenção de maiores prejuízos ao interesse público, voto por que o Colegiado aprove a minuta de acórdão que submeto à sua deliberação.
TCU, Sala das Sessões Ministro Luciano Brandão Alves de Souza, em 20 de março de 2019.
ANA ARRAES 
Relatora